【裁判字號】    98,簡上,260
【裁判日期】    990113
【裁判案由】    竊盜
【裁判全文】
臺灣嘉義地方法院刑事判決             98年度簡上字第260號
上  訴  人
即  被  告  乙○○
上列上訴人因竊盜案件，不服本院嘉義簡易庭中華民國98年10月
30日98年度嘉簡字第1434號第一審簡易判決（聲請簡易判決處刑
案號：臺灣嘉義地方法院檢察署98年度偵字第5941號）提起上訴
，本院管轄之第二審合議庭判決如下：
    主  文
上訴駁回。
    犯 罪 事 實
一、乙○○前因竊取水果案件，經臺灣板橋地方法院檢察署以97
    年度偵字第12593號為職權不起訴處分確定，詎仍不知悔改
    ，竟意圖為自己不法之所有，於民國98年7月26日13時35分
    許，持其所有之綠色塑膠袋，前往甲○○經營址設嘉義縣水
    上鄉○○村○○路260號「齊普生鮮超市」店內，趁店員忙
    碌無暇分心之際，竊取店內之奶粉2罐、沙拉油2瓶及麥片1
    盒裝入前揭塑膠袋後，先行攜往店門口外放置。再返回店內
    拿取低價之殺蟲劑2瓶及抹布1條至櫃臺結帳後，即欲攜帶已
    放置於店外之塑膠袋騎乘機車離開，店員徐淑琍見狀告知乙
    ○○尚有商品未結帳，乙○○卻佯稱上開未結帳之商品係在
    別處購買，嗣店員徐淑琍將塑膠袋攜回店內以電話聯絡甲○
    ○出面處理之際，乙○○又趁機將其中1瓶奶粉丟回店內架
    上，因乙○○矢口否認竊盜犯行，乃報警處理，而揭上情。
二、案經甲○○訴由嘉義縣警察局水上分局報請臺灣嘉義地方法
    院檢察署檢察官偵結聲請簡易判決處刑。
    理  由
一、訊據上訴人即被告乙○○就其於98年7月26日13時35分許，
    持自備之綠色塑膠袋前往嘉義縣水上鄉○○村○○路260號
    「齊普生鮮超市」店內買東西。將店內之奶粉2罐、沙拉油2
    瓶及麥片1盒裝入塑膠袋，未結帳便放在店門口外之情事（
    見本院卷第18頁），供認不諱。惟矢口否認犯行，辯稱：伊
    將前揭物品放置後，再返店內拿取殺蟲劑2瓶及抹布1條至櫃
    臺結帳後，要再去店門口拿取奶粉2罐、沙拉油2瓶及麥片1
    盒結帳，無竊盜犯行云云。
二、經查：
  (一)證人徐淑琍警偵證稱：被告於98年7月26日13時35分許，持
    自備之購物袋到「齊普生鮮超市」裝奶粉2罐、沙拉油2瓶及
    麥片1盒，趁伊不注意時放在出了店門左邊。然後再到店內
    拿殺蟲劑2瓶及抹布1條結帳後，即欲攜帶放在店外之購物袋
    離開，伊追出門口，告知該物品未結帳，被告即稱「這些東
    西是在別的地方買的」，伊再說這些東西是店內的，被告才
    說正要拿去結帳，於是伊通知甲○○出來處理，當我們把被
    告帶回辦公室了解狀況時，被告就把一瓶奶粉丟在陳列架上
    ，當時如被告承認竊盜行為，就要原諒她，但被告不承認竊
    盜，所以才報警處理等語（見警卷第8至10頁、偵卷第22至
    23頁）。證人即被害人甲○○警詢亦證稱：前揭時地店內有
    失竊奶粉2罐、沙拉油2瓶及麥片1盒之事實（見警卷第6頁）
    。再參以被告供認：於98年7月26日13時35分許，持自備之
    綠色塑膠袋前往嘉義縣水上鄉○○村○○路260號「齊普生
    鮮超市」店內買東西。將店內之奶粉2罐、沙拉油2 瓶及麥
    片1盒裝入塑膠袋，未結帳便放在店門口外之事實。自可認
    證人徐淑琍之證述為可採。復有扣押筆錄、扣押書、扣押物
    品收據、扣押物品目錄表（見警卷第11-16頁）、贓物認領
    保管單（見警卷第第17頁）、被害報告書（見警卷第18頁）
    四、照片4張（見警卷第21-22頁），亦得為被告確有竊盜犯
    行之佐證。
  (二)被告所辯不採之理由：
    (1)被告辯稱：伊先將奶粉2罐、沙拉油2瓶及麥片1盒放在購
      物袋內，拿到店門口放置，後再返店內拿取殺蟲劑2瓶及
      抹布1條結帳後，要再去拿放在店門口之上揭奶粉等物結
      帳，不是要偷竊云云。惟查，被告供認：伊拿取殺蟲劑2
      瓶及抹布1條結帳後，店家已給發票等情（見本院卷第36
      頁）。店家就客戶之購物結帳並給發票，自屬雙方買賣為
      之結清付款之表示，亦屬該次買賣交易完成。被告果有購
      買奶粉等物之意，應無未結帳前，先行取放店外之理。再
      若係一時疏查放置店外，亦可在殺蟲劑、抹布結帳時，告
      知店員後，取奶粉等物，同時結帳方是。被告竟於證人徐
      淑琍發覺奶粉等物未結帳時，反陳稱「這些東西是在別的
      地方買的」。是被告上揭所辯，自無可採。
    (2)被告再以其拿取之奶粉等物有結帳之意，亦有「齊普生鮮
      超市」之店員鐘秀金可證云云。然查：證人鐘秀金證稱：
      伊於98年7月26日13時35分在齊普生鮮超市店後工作。被
      告當天購物及結帳的當時情形，伊沒看到。但結帳的店內
      小姐徐淑琍曾跑到後面來告訴伊，說被告拿了東西沒有結
      帳要離開，請伊出來幫忙，免得被告跑掉，等老闆甲○○
      來處理，伊就請被告到辦公室等語（見本院卷第32至33頁
      ）。依證人鐘秀金所述，其未見聞被告購物及結帳的當時
      情形，而是徐淑琍認被告有竊盜行為後方出面幫忙留下被
      告之段落，自難為被告有利之證明。
  (三)依上所述，被告所辯，係屬卸責之詞，無可採信，本件事證
    明確，其犯行洵可認定，應依法論科。
三、核被告所為，係犯刑法第320條第1項之竊盜罪。原審以被告
    罪證明確，適用刑法第320條第1項、第41條第1項前段，刑
    法施行法第1條之1，並審酌被告不思以正當方式賺取所需，
    竊取他人財物，犯後未能坦承之態度，兼衡本件所竊得財物
    價值非鉅，被害人已取回失竊財物等刑法第57條科刑事項，
    量處被告拘役50日，並諭知易科罰金之折算標準。再就扣案
    塑膠袋1個，為被告所有，供其為本件犯罪所用，依刑法第
    38條第1項第2款規定，諭知沒收。認事用法，核無不合，量
    刑亦堪認妥適。被告上訴意旨否認犯行，指摘原判決不當，
    為無理由，應予駁回。
據上論斷，應依刑事訴訟法第455條之1第1項、第3項、第364條
、第368條，判決如主文。
本案經檢察官陳昭廷到庭執行職務。
中    華    民    國    99    年    1    月    13    日
                  刑事第六庭審判長法  官  蘇清水
                                  法  官  黃義成
                                  法  官  林坤志
上列正本證明與原本無異。
本件不得上訴。
中    華    民    國    99    年    1    月    13    日
                                  書記官  邱法儒
附錄論罪科刑法條：
刑法第三百二十條
意圖為自己或第三人不法之所有，而竊取他人之動產者，為竊盜
罪，處五年以下有期徒刑、拘役或五百元以下罰金。
意圖為自己或第三人不法之利益，而竊佔他人之不動產者，依前
項之規定處斷。
前二項之未遂

司法院資訊處製作；財團法人民間司法改革基金會備份。
